【裁判字號】    99,台上,2371
【裁判日期】    990422
【裁判案由】    違反毒品危害防制條例等罪
【裁判全文】
最高法院刑事判決            九十九年度台上字第二三七一號
上  訴  人  甲○○
上列上訴人因違反毒品危害防制條例等罪案件，不服台灣高等法
院台中分院中華民國九十九年三月四日第二審判決（九十八年度
上訴字第二一四九號，起訴案號：台灣台中地方法院檢察署九十
八年度偵字第五二三一、五八二八、六二九四、七六四二、八二
０七、八五六七號），提起上訴，本院判決如下：
    主  文
上訴駁回。
    理  由
按刑事訴訟法第三百七十七條規定，上訴於第三審法院，非以判
決違背法令為理由，不得為之。是提起第三審上訴，應以原判決
違背法令為理由，係屬法定要件。而上訴第三審法院之案件，是
否以判決違背法令為上訴理由，應就上訴人之上訴理由書狀加以
審查，如果上訴理由書狀並未依據卷內訴訟資料，具體指摘原判
決不適用何種法則或如何適用不當，或所指摘原判決違法情事，
顯與法律規定得為第三審上訴理由之違法情形，不相適合時，均
應認其上訴為不合法律上之程式，予以駁回。至原判決究有無違
法，與上訴是否以違法為理由，係屬二事。本件原審經審理結果
，認為上訴人甲○○販賣及轉讓甲基安非他命（第二級毒品，且
屬禁藥）等犯行明確，因而撤銷原判決附表一編號七部分所為科
刑之判決，比較行為時及裁判時法律，適用最有利於上訴人之規
定，改判仍論處上訴人如該編號所示販賣第二級毒品罪刑，並維
持第一審關於該附表所示其餘部分論處上訴人販賣第二級毒品六
罪及明知為禁藥而轉讓五罪罪刑之判決，駁回檢察官及上訴人就
此等部分之第二審上訴。並定其應執行刑為有期徒刑十一年六月
。已詳敘調查、取捨證據之結果及憑以認定犯罪事實之心證理由
。並就上訴人否認犯行之供詞及其所辯各語認非可採，予以論述
。上訴人於民國九十八年二月二十五日台中縣警察局和平分局警
詢時，確供承證人黃緯正於九十八年二月八日下午四時二十五分
，以電話與其聯絡，約定購買甲基安非他命之時、地後，於同日
下午六時三十分許，在黃緯正住處附近台中縣豐原市○○路五十
九巷一００弄巷口完成交易，金額新台幣（下同）一千元等語，
有該警詢筆錄可按，原判決因而併引為認定上訴人有其附表一編
號四所示販賣甲基安非他命犯行之論據，要無不合。上訴意旨徒
以其於上開分局警詢時已堅決否認此部分犯行，非如原判決所指
其已坦承不諱云云，指摘原判決不當，顯係未依卷證而為指摘。
又原判決就上訴人選任辯護人於原審所主張上訴人遭查獲後，於
警詢時即供承上手為「阿順仔」、「阿水」等人，應有毒品危害
防制條例第十七條第一項減輕其刑規定之適用云云，已於理由內
說明經警方依上訴人所供多方查證結果，或因與上訴人所述不符
，或因上訴人未能提供「阿順仔」、「阿水」之真實姓名，僅知
彼等出入之大概地點，經多日不定時埋伏、監控，仍未發現任何
交易毒品之可疑行為，致無法查獲，是上訴人顯不符合供出毒品
來源並因而查獲其他共同正犯之要件，故無修正後毒品危害防制
條例第十七條第一項減輕其刑規定之適用等語甚詳。所為事實認
定與得心證理由，俱有卷內各項證據資料可稽，並無違背證據法
則。上訴意旨猶執上訴人供出上開來源，係於警方借提詢問之車
行途中供出，非如原判決所述係與警員閒聊時言及等於事實認定
不生影響之枝微末節，指摘原判決違法，亦與法律所規定之上訴
第三審理由不相適合。依上揭說明，本件上訴為不合法律上之程
式，應予駁回。
據上論結，應依刑事訴訟法第三百九十五條前段，判決如主文。
中    華    民    國  九十九  年    四    月  二十二  日
                      最高法院刑事第四庭
                          審判長法官  張  淳  淙
                                法官  劉  介  民
                                法官  蔡  彩  貞
                                法官  張  春  福
                                法官  林  勤  純
本件正本證明與原本無異
                                      書  記  官
中    華    民    國  九十九  年    四    月   三十   日
                                                      Ｅ

司法院資訊處製作；財團法人民間司法改革基金會備份。
